# 外购房屋的折旧年限

提问人：sjcpa123456 时间：2023-07-05 15:13:
陈版：
您好，公司外购部分房屋，房屋建成时间均在 80 年左右，土地证显示土地到期日为 2063 年。房屋虽然时间比较长了，但是还能使用，评估报告中也显示有成新率。想请教陈版，公司在确定这部分房屋的折旧年限时，能否按照公司会计政策中房屋的折旧年限*成新率作为新入账固定资产的折旧年限？谢谢

回答人：chenyiwei
应采用相关房屋的原设计使用年限乘以成新率。不同房屋的情况不同，使用一个统一的“公司会计政策中房屋的折旧年限”可能并不合理。